最高法院刑事判決　　　　　　一○○年度台上字第四○四七號
上　訴　人　黃能銓
上列上訴人因違反毒品危害防制條例等罪案件，不服台灣高等法
院台中分院中華民國一○○年五月十九日第二審判決（一○○年
度上訴字第七三○號，起訴案號：台灣彰化地方法院檢察署九十
九年度偵字第一○六六三號），提起上訴，本院判決如下：
    主  文
上訴駁回。
    理  由
一、販賣第一級、第二級毒品部分：
按刑事訴訟法第三百七十七條規定：上訴於第三審法院，非以判
決違背法令為理由，不得為之；是提起第三審上訴，應以原判決
違背法令為理由，係屬法定要件。如果上訴理由書狀並未依據卷
內訴訟資料具體指摘原判決不適用何種法則或如何適用不當，或
所指摘原判決違法情事，顯與法律規定得為第三審上訴理由之違
法情形不相適合時，均應認其上訴為違背法律上之程式，予以駁
回。本件上訴人黃能銓上訴意旨略以：上訴人對於涉犯本件販賣
第一、二級毒品犯行坦承不諱，原判決就上訴人所犯販賣海洛因
各罪雖依刑法第五十九條酌減其刑，但上訴人身陷毒癮，難以戒
除，且身染愛滋，販賣對象僅五人，販毒數量及所得微薄，定應
執行刑有期徒刑二十年六月，不符罪刑相當及比例原則云云。
惟查：證據之取捨與其證明力之判斷，以及事實有無之認定，暨
刑之量定，均屬事實審法院之職權，苟其取捨證據與判斷證據證
明力並不違背經驗法則及論理法則，暨刑之量定，若未逾法定刑
度，即不容任意指為違背法令，而執為第三審適法之上訴理由。
原判決綜合全案卷證資料，本於事實審法院之推理作用，認定上
訴人有其事實欄一之(一)、(二)、(三)（即原判決附表一所載販賣第一
級毒品海洛因共二十八次，附表二所載販賣第一級毒品海洛因並
轉讓禁藥甲基安非他命共二次，附表三所載販賣第二級毒品甲基
安非他命共九次犯行，因而維持第一審論上訴人以犯如原判決附
表七編號1-30所示販賣第一級毒品共三十罪，編號31-39 販賣第
二級毒品共九罪（均累犯）。販賣海洛因部分，每罪均依刑法第
五十九條規定酌減其刑後，分別處有期徒刑十五年六月二十二罪
、十五年二月二罪、十五年十月二罪、十五年六月一罪、十六年
六月一罪、十六年二月二罪；販賣甲基安非他命部分處有期徒刑
七年二月八罪、七年四月一罪，並就其所犯各罪分別諭知相關從
刑之判決，而駁回上訴人在第二審對於此三部分之上訴。並就其
所犯經駁回上訴之轉讓第一級毒品海洛因五罪及轉讓禁藥甲基安
非他命一罪部分所處之刑，合併定其應執行之刑有期徒刑二十年
六月，及諭知應執行之相關從刑。已詳敘其所憑證據及認定之理
由。所為論斷，俱有卷存證據資料可資覆按。又刑之量定與數罪
併罰定應執行刑之輕重，俱屬事實審法院職權裁量之事項，原判
決量處上訴人上開各罪罪刑及定其應執行之刑，除以行為人之責
任為基礎，並已審酌刑法第五十七條所列事項等一切情狀，既未
逾越法定刑度，復無失出失入之情形，而所定應執行之刑亦無違
反比例原則及公平原則，不生違背法令之問題。其餘上訴意旨，
仍執陳詞任意爭執，而於原判決究如何違背法令，並無任何具體
之指摘，難謂已符合首揭法定上訴要件，此等部分之上訴，均違
背法律上之程式，應併予駁回。
二、轉讓第一級毒品海洛因及禁藥甲基安非他命部分：
查第三審上訴書狀，應敘述上訴之理由，其未敘述者，得於提起
上訴後十日內補提理由書於原審法院，已逾上述期間，而於第三
審法院未判決前仍未提出上訴理由書狀者，第三審法院應以判決
駁回之，刑事訴訟法第三百八十二條第一項、第三百九十五條後
段規定甚明。上訴人不服原審之科刑判決，於民國一○○年六月
三日提起上訴，未聲明僅對販賣海洛因及甲基安非他命部分為一
部上訴，依刑事訴訟法第三百四十八條第一項規定，視為對原判
決全部上訴（即包括轉讓毒品海洛因及禁藥甲基安非他命部分均
上訴）。然其上訴狀僅記載販賣海洛因及甲基安非他命部分之上
訴理由，未敘述對轉讓毒品海洛因及禁藥甲基安非他命部分之上
訴理由，迄今逾期已久，於本院未判決前仍未提出其上訴理由，
依上開規定，上訴人轉讓毒品海洛因及禁藥甲基安非他命部分之
上訴，自非合法，亦應併予駁回。
據上論結，應依刑事訴訟法第三百九十五條，判決如主文。
中    華    民    國  一○○  年    七    月  二十七  日
                      最高法院刑事第五庭
                          審判長法官  洪  文  章  
                                法官  王  居  財  
                                法官  郭  毓  洲  
                                法官  韓  金  秀  
                                法官  沈  揚  仁  
本件正本證明與原本無異
                                      書  記  官  
中    華    民    國  一○○  年    七    月  二十九  日
                                                      Ｑ